

PROFIL PERSONNEL

Je suis passionnée par le monde du Web Design, de l'expérience utilisateur et de la gestion de projets IT.
Etudiante en double diplôme ICN Business school, Paris.
PGE 3, Msc Management numérique
Formation en ligne UX|UI
Design et Front-end development

Dynamique, Passionnée, Rigoureuse

COORDONNÉES

- **Sannois,95110**
- 🔽 sandranyam10@yahoo.com
- 0768371042
- in sandra Nyam

COMPÉTENCES

- UX Design (Figma)
- Front-end code HTML/CSS, JAVA
- No code: Wix, Wordpress
- Gestion projet agile (JIRA,)
- Langue: Anglais (B2) Italien (C2)

Hobbies: Football, musique, voyage

SANDRA NYAM

RECHERCHE D'UN CDI CHEF DE PROJET WEB SEPTEMBRE 2023

LIEN VERS MON PORTFOLIO:

https://sandracarmena.github.io/sandra-nyam-portfolio/

EXPÉRIENCE PROFESSIONNELLE

DIGITAL PROJECT MANAGER, Novembre 2022 - Août 2023, Weward Paris 75008

- Gestion de projet IT
- Team international
- Stratégie et présence digital de l'application en Italie, UK, Belgique, Allemagne, Usa
- Partenariats Commerciaux avec des marques (axées numérique)
- Brainstorming UX (Inapp, Push notifications) et Marketing digital (promo, cadeaux)
- Utilisation de Wordpress pour la publication d'articles sur le site centroitacina.com

CHEF DE PROJET WEB / ASSISTANTE PRODUCT OWNER Mai 2022 - Aout 2022, Centre linguistique Italien (Clecit)

Télétravail

- Travail sur le site internet www.centroitacina.it
- Identification des problématiques des utilisateurs du site web de la boite
- méthode scrum, sprints
- · discovery, rédaction user stories, wireframing
- Gestion Bcklog
- Analyse KPI
- Utilisation CMS Wordpress

EDUCATION

ICN BUSINESS SCHOOL, Paris

2022 - 2023 | Msc Management Numerique Transformation numérique, Intelligence artificielle, cybersécurité, Souveraineté numérique, Design Conception Web codage HTML / CSS

UNIVERSITE DE BOLOGNE, Italie

2021-2023 | Master Business Administration

Cours effectués en langue anglaise : Administration et réseaux, Gestion des couts, Comptabilité de gestion et contrôle stratégique..

Start2impact, plateforme de formation en ligne 2022- 2023 | UX UI Design / Codage Front-End

Formation effectuée en ligne en parallèle de l'université. Graphisme, **Discovery**, **Copywriting**, **User test**, **Wireframing**, Benchmark, Methodologie Agile,

HTML/CSS; JAVA; REACT; WORDPRESS